臺灣屏東地方法院簡易民事判決
                               110年度屏簡字第388號
原      告  賴○歆    （姓名年籍等資料詳卷）
原  告  兼
法定代理人  郭○琦    （姓名年籍等資料詳卷）
法定代理人  
兼  上一人
訴訟代理人  賴○榮    （姓名年籍等資料詳卷）
被      告  吳旻芳  

上列當事人間請求損害賠償事件，被告於刑事訴訟程序（原案號
109年度交易字第618號，改以簡易判決處刑案號為110年度交簡
字第209號），原告提起附帶民事訴訟（本院109年度交附民字第
349號），經本院刑事庭裁定移送前來，本院於民國111年8月15
日言詞辯論終結，判決如下：
    主  文
一、被告應給付給付原告郭○琦新臺幣（下同）22,504元，及自1
    11年8月9日起至清償日止，按年息5％計算之利息。
二、被告應給付原告賴○歆1,117,843元，及自111年8月9日起至
    清償日止，按年息5％計算之利息。
三、原告郭○琦、賴○歆其餘之訴駁回。
四、訴訟費用由被告負擔6/10，餘由原告郭○琦、賴○歆分別負擔
    1/10、3/10。
五、本判決第一、二項得假執行。
六、原告郭○琦、賴○歆其餘假執行之聲請駁回。
    事實及理由
一、按「訴狀送達後，原告不得將原訴變更或追加他訴。但有下
    列各款情形之一者，不在此限：一、被告同意者。．．被告於
    訴之變更或追加無異議，而為本案之言詞辯論者，視為同意
    變更或追加。民事訴訟法第255條第1項第1款、第2項分別定
    有明文。本件原告於刑事附帶民事訴訟請求被告應給付原告
    郭○琦100,605元，及自訴狀繕本送達翌日起至清償日止，按
    年息5％計算之利息；被告應給付原告賴○歆1,769,685元，及
    自訴狀繕本送達翌日起至清償日止，按年息5％計算之利息等
    語〔本院109年度交附民字第349號（下稱附民卷）第7-13、7
    9-81、93-105頁）；嗣於本院訴訟進行中追加為被告應給付
    原告郭○琦133,725元，及自民事準備三狀送達被告翌日起至
    清償日止，按年息5％計算之利息；被告應給付原告賴○歆1,9
    20,154元，及自民事準備三狀送達被告翌日起至清償日止，
    按年息5％計算之利息等語（見本院卷第21-23、311-314、33
    1頁），被告對於原告訴之追加無異議而為本案言詞辯論（
    見本院卷第165-167、331-334頁），則依上開規定，原告訴
    之追加，即屬合法。
二、原告主張：被告於109年4月12日16時10分許，駕駛車牌號碼
    00-0000號自用小客車（下稱肇事車輛），沿屏東縣萬丹鄉
    社中村社美路由南往北方向行駛，行經社美路與大功路之交
    岔路口，本應注意行至無號誌之交岔路口，支線道車應暫停
    讓幹線道車先行；且「停」標字，係用以指示車輛至此必須
    停車再開，而依當時的天候與路況均無不能注意之情事，竟
    疏未注意而貿然駛入上開交岔路口，適原告郭○琦騎乘車牌
    號碼000-0000號普通重型機車（下稱系爭車輛）搭載其女即
    原告賴○歆，沿大功路由西往東方向行駛，兩車因而發生碰
    撞，原告人車倒地，原告郭○琦受有右側手肘及手部擦傷、
    右側後腰及臀部擦挫傷、左側手部擦傷、右側大腿擦傷、右
    側小腿擦傷、左側下肢擦挫傷及左側手部擦挫傷等傷害；原
    告賴○歆則受有右側性股骨開放性骨折、右側性脛骨幹開放
    性骨折併小腿脫手套傷害併皮膚壞死等傷害。原告郭○琦、
    原告賴○歆因本件被告過失行為侵害身體權及財產權，而受
    有下損害：
  ㈠原告郭○琦部分：
　　①醫療費：原告郭○琦因本件車禍受傷，支出醫療費用605元
      。
　　②拖吊費：原告郭○琦因本件車禍，系爭車輛受損支出拖吊費
      1,500元。
　　③機車修理費：原告郭○琦因本件車禍，系爭車輛受損，系爭
      車輛修理費用為31,620元。
　　④精神慰撫金：100,000元。　
　㈡原告賴○歆部分：
　　①醫療費：原告賴○歆因本件車禍受傷，支出醫療費用183,62
      8元，並於110年8月17日支出醫療費680元、110年12月16
      日支出醫療費520元、111年3月12日支出醫療費450元、11
      1年3月14日支出證明書費100元、111年7月9日支出醫療費
      550元。
　　②看護費用：原告賴○歆因本件車禍受傷，行動無法自理，自
      109年4月12日起至109年12月24日止，需專人看護，雖由
      家人看護但仍得向被告請求賠償，原告賴○歆僅請求8個月
      看護費用，每日以2,000元計算，即480,000元（8ㄨ30ㄨ2,0
      00元=480,000元）。
　　③交通費用：原告賴○歆因本件車禍受傷，需往高雄長庚醫院
      就醫，依據大都會計程車收費標準，自屏東長治鄉至高雄
      長庚醫院，單趟615元，來回二趟1,230元，計20次，為24
      ,600元（20ㄨ1,230元=24,600元），而110年8月17日、110
      年12月16日、111年3月12日、111年7月9日，計4次，4,92
      0元（4ㄨ1,230元=4,920元）。
　　④醫療器具費：原告賴○歆因本件車禍受傷，支出輪椅費用3,
      199元、彈性壓力衣7,000元、除疤凝膠3瓶及飛宜得凝膠
      除疤藥膏1瓶合計2,178元（529+590+590+469=2,178元）
      。
　　⑤後續醫療費用：依診斷證明書記載，原告賴○歆「右小腿疤
      痕及皮膚纖維化合併皮下組織缺損造成雙側小腿大小明顯
      差異」、「病患因上述疾病需多次重建手術包含自體脂肪
      移植等一次費用平均約18萬元，最少3次，右腳踝疤痕治
      療費用一次費用約2,000元，最少10次治療。」等語，則
      原告賴○歆可請求後續醫療費用560,000元〔（180,000元ㄨ3
      ）+（2,000元ㄨ10）=560,000元〕。
　　⑥慰撫金：原告賴○歆年僅7歲，即受有上開傷害，並經多次
      手術，且將來亦須再作手術治療，造成精神上莫大痛苦，
      請求慰撫金80萬元。
  ㈢綜上所述，原告爰依侵權行為法律關係提起本件訴訟。並聲
    明：①被告應給付原告郭○琦133,725元，及自民事準備三狀
    送達被告翌日起至清償日止，按年息5％計算之利息。②被告
    應給付原告賴○歆1,920,154元，及自民事準備三狀送達被告
    翌日起至清償日止，按年息5％計算之利息；原告願供擔保請
    依法宣告假執行。
三、被告則以：
　㈠對於刑事判決犯罪事實認定被告有過失，沒有意見。
　㈡對於郭○琦主張醫療費用605元、拖吊費用1,500元沒有意見，
    機車修理費用否認據之真正，且原告郭○琦既已賣掉系爭車
    輛，則應以當年度的殘值扣掉賣掉的金額才合理。
　㈢原告賴○歆部分：
　　①原告賴○歆因本件車禍受傷，支出醫療費用183,628元，及
      於110年8月17日支出醫療費680元、110年12月16日支出醫
      療費520元、111年3月12日支出醫療費450元、111年3月14
      日支出證明書費100元、111年7月9日支出醫療費550元，
      沒有意見。
　　②原告賴○歆主張看護費用每日2,000元沒有意見，但原告賴○
      歆主張需專人看護8個月有意見，因為未記載半日看護或
      全的看護，且原告賴○歆主張僅6、7歲，父母本有責任照
      顧。
　　③原告賴○歆因本件車禍受傷，需往高雄長庚醫院就醫，依據
      大都會計程車收費標準，自屏東長治鄉至高雄長庚醫院，
      單趟615元，來回二趟1,230元，計20次，為24,600元，沒
      有意見；至於110年8月17日、110年12月16日、111年3月1
      2日、111年7月9日，計4次，4,920元，予以否認。
　　④原告賴○歆因本件車禍受傷，支出輪椅費用3,199元、彈性
      壓力衣7,000元、除疤凝膠3瓶及飛宜得凝膠除疤藥膏1瓶
      合計2,178元，沒有意見。
　　⑤原告賴○歆請求後續醫療費用560,000元，不合理。
　　⑥原告賴○歆請求精神慰撫金80萬元過高。
　㈣原告郭○琦與有過失，應減輕被告賠償責任。
　㈤聲明：請求駁回原告之訴；如受不利之判決，願供擔保請准
    宣告免為假執行。　
四、本件被告於上開時、地駕駛肇事車輛，疏未注意行至無號誌
    之交岔路口，支線道車應暫停讓幹線道車先行，與原告郭○
    琦所騎乘系爭車輛發生碰撞，致原告郭○琦、賴○歆受有上開
    傷害，被告因犯過失害案件，經本院刑事庭以110年度交簡
    字第209號刑事簡易判決判處被告「犯無駕駛執照駕車因過
    失致人受傷罪，處有期徒刑肆月，如易科罰金，以新臺幣壹
    仟元折算壹日。」等情，有卷存110年度交簡字第209號刑事
    簡易判決在卷可稽（見本院卷第11-14頁），被告對於刑事
    判決所認定之犯罪事實（即本件有關原告主張之侵權行為事
    實），並不爭執，故被告之行為有過失，且該過失行為與原
    告郭○琦、賴○歆受有上開傷害間有因果關係，應可認定。
五、按「因故意或過失，不法侵害他人之權利者，負損害賠償責
    任。」此民法第184條第1項前段定有明文。又按「不法侵害
    他人之身體或健康者，對於被害人因此喪失或減少勞動能力
    或增加生活上之需要時，應負損害賠償責任。」、「不法侵
    害他人之身體．．，或不法侵害其他人格法益而情節重大者，
    被害人雖非財產上之損害，亦得請求賠償相當之金額。」、
    「不法毀損他人之物者，被害人得請求賠償其物因毀損所減
    少之價額。」此民法第193條第1項、第195條第1項、第196
    條分別定有明文。本件被告上開過失行為致侵害原告郭○琦
    、賴○歆之身體權及原告郭○琦之財產權，業如上所述，則原
    告郭○琦、賴○歆自得依上開規定，請求被告負賠償責任。茲
    就原告郭○琦、賴○歆請求被告賠償之金額及項目審酌如下：
  ㈠原告郭○琦部分：
    ①醫療費：原告郭○琦主張因本件車禍受傷，支出醫療費用60
      5元，業據原告郭○琦提出收據為證（見附民卷第23頁），
      並被告所不爭執（見本院卷第166頁），則依上開規定，
      原告郭○琦此部分之請求，即有理由。
    ②拖吊費：原告郭○琦因本件車禍，系爭車輛受損支出拖吊費
      1,500元，業據原告郭○琦提出收據為證（見本院卷第27頁
      ），並被告所不爭執（見本院卷第166頁），則依上開規
      定，原告郭○琦此部分之請求，即有理由。
　　③機車修理費：按物被毀損時，被害人除得依民法第196條請
      求賠償外，並不排除民法第213條至215條之適用，依民法
      第196條請求賠償物被毀損所減少之價額，得以修復費用
      為估定之標準，但以必要者為限，如修理材料以新品換舊
      品，應予折舊。經查：
　　　⑴本件原告郭○琦因本件車禍，系爭車輛受損，系爭車輛修
        理費用為31,620元，業據原告郭○琦提出估價單為證（
        見本院卷第25頁），雖被告否認估價單形式之真正，然
        此估價單業經證人即開立估價單之人甲○○到庭證述該估
        價單為其所開立等語（見本院卷263頁），可信該估價
        單形式之真正。
　　　⑵又被害人對於該回復原狀所必要費用之金錢賠償，得於
        回復原狀前先為請求，亦得於回復原狀後再行主張，且
        被害人得自由支配而任意使用，不必使用於回復原狀（
        例如甲所有Ａ車遭乙撞毀，甲得不為修理，而請求修理
        費用，對該項費用得任意加以使用，不受限制）。故被
        告抗辯原告郭○琦既已賣掉系爭車輛，則應以當年度的
        殘值扣掉賣掉的金額才合理云云，即無可採。
　　　⑶系爭車輛為原告郭○琦所有，於2016年4月出廠，有上開
        刑事案件之屏東縣政府察局屏分局屏警分偵字第109317
        00500號刑事偵查卷宗（下稱警卷）第19頁之系爭車輛
        車籍查詢結果可證，迄本件車禍發生時即109年4月12日
        ，已使用4年，而依上開價估單，可知除「組裝工資」3
        ,800元外，其餘則為零件費用應為27,820元（即31,620
        元-3,800元=27,820元），依行政院所頒固定資產耐用
        年數表及固定資產折舊率表，【機械腳踏車】之耐用年
        數為3年，依平均法計算其折舊結果（即以固定資產成
        本減除殘價後之餘額，按固定資產耐用年數表規定之耐
        用年數平均分攤，計算折舊額），每年折舊率為五分之
        一，並參酌營利事業所得稅查核準則第95條第6項規定
        「 固定資產提列折舊採用定率遞減法者，以一年為計
        算單位，其使用期間未滿一年者，按實際使用之月數相
        當於全年之比例計算之，不滿一月者，以一月計」，則
        零件扣除折舊後之修復費用估定為6,955元【計算方式
        ：1.殘價＝取得成本÷( 耐用年數＋1)即27,820÷(3+1)≒6,
        955（小數點以下四捨五入）；2.折舊額 ＝(取得成本－
        殘價)×1/（耐用年數）×（使用年數）即(27,820－6,955
        ) ×1/3×（4+0/12）≒20,865（小數點以下四捨五入）；
        3.扣除折舊後價值＝（新品取得成本－折舊額）即27,820
        －20,865＝6,955】，加計毋庸折舊之工資費用3,800元，
        實際損害額共計為10,755元（46,955元＋3,800元＝10,75
        5元）。
　　　⑷綜上，則依上開規定，原告郭○琦得請求系爭車輛之修理
        費用為10,755元。　
　　④按慰撫金之賠償須以人格權遭遇侵害，使精神上受有痛苦
      為必要，其核給之標準固與財產上損害之計算不同，然非
      不可斟酌雙方身分資力與加害程度，及其他各種情形核定
      相當之數額。原告郭○綺為大學畢業，擔任會計工作，被
      告大學畢業，二人均未擔任學校校長、老師、公司負責人
      、監察人、民意代表、鄉鎮市調解委員等情，已為兩造互
      不爭執（見本院卷第196頁），原告郭○綺109年有所得8,0
      11元外別無其他財產，被告於109年有所得383元及投資、
      土地價值約3,708,830元，有兩造稅務電子閘門資料查詢
      表可佐（見外放證物袋）。本院審酌兩造之身分、地位、
      經濟能力、被告不法侵害原告身體之動機與情節、原告所
      受傷害等一切情狀，認認原告郭○綺請求慰撫金以20,000
      元為適當。
　㈡原告賴○歆部分：
　　①醫療費：原告賴○歆因本件車禍受傷，支出醫療費用183,26
      8元，並於110年8月17日支出醫療費680元、110年12月16
      日支出醫療費520元、111年3月12日支出醫療費450元、11
      1年3月14日支出證明書費100元、111年7月9日支出醫療費
      550元，業據原告提出收據為證（見附民卷第25-57頁、本
      院卷第29、315-319頁），並為被告所不爭執（見本院卷
      第193、332頁），則依上開規定，原告賴○歆請求醫療費
      用185,568元（183,268元+680元+520元+450元+100元+550
      元=185,568元），即有理由。
　　②看護費用：原告賴○歆於109年4月12日轉診長庚醫療財團法
      人高雄長庚醫院（下稱長庚醫院），依長庚醫院於109年9
      月24日開立診斷證明書，上載「病患曾於109年4月12日接
      受縫合手術骨折復位及內固定手術，病患曾於109年4月20
      日接受右小腿全皮植皮手術，於109年9月24日Ｘ光顯示脛
      骨骨折尚未癒合完全，需再專人照護3個月．．」等語（見
      附民卷第61頁），足見原告賴○歆自109年4月12日接受骨
      折復位及內固定手術後，至109年9月24日Ｘ光顯示脛骨骨
      折尚未癒合完全，故自109年4月12起至109年9月24日止，
      即有專人照顧之必要，再加上109年9月24日以後醫囑需專
      人照護3個月，則原告賴○歆自109年4月12起至109年12月2
      3日止，均因骨折尚未癒合完全而有專人照護之必要，則
      原告賴○歆主張因本件車禍受傷需專人照顧8個月，即屬有
      據，被告空言否認原告賴○歆需專人照顧8個月云云，即無
      可採。又原告賴○歆受傷當時為7歲兒童，依社會一般之通
      念，有關生活日常大都已能自理，故父母對於兒童未受傷
      情形之照護，與原告賴○歆因本件車禍受傷骨折行動不便
      之照顧，顯有不同，雖父母代為照顧原告賴○歆生活起居
      ，固係基於親情，但父母看護所付出之勞力並非不能評價
      為金錢，雖因二者身分關係而免除原告賴○歆之支付義務
      ，惟此種基於身分關係之恩惠，自不能加惠於被告。故由
      父、母看護時雖無現實看護費之支付，仍應認原告賴○歆
      受有相當於看護費之損害，得向被告請求賠償，始符公平
      原則，故被告抗辯原告賴○歆主張僅6、7歲，父母本有責
      任照顧云云，並無可採。再者，被告對於原告賴○歆主張
      看護費用每日2,000元乙節，並不爭執（見本院卷第193頁
      ），而本院審酌原告賴○歆受傷之情形，即有全日照顧之
      必要，則依上開規定，原告賴○歆請求看護費用480,000元
      （8ㄨ30ㄨ2,000元=480,000元），即有理由。
　　③交通費用：原告賴○歆因本件車禍受傷，需往高雄長庚醫院
      就醫，依據大都會計程車收費標準，自屏東長治鄉至高雄
      長庚醫院，單趟615元，來回二趟1,230元，計20次，為24
      ,600元（20ㄨ1,230元=24,600元），已為被告所不爭執（
      見本院卷第194頁），則依上開規定，故原告賴○歆請求就
      醫交通費用24,600元，為有理由。至於原告賴○歆請求110
      年8月17日、110年12月16日、111年3月12日、111年7月9
      日，計4次就醫交通費用4,920元，然此部分已為被告所否
      認（見本院卷第333頁），原告賴○歆並未提出此部分之證
      據，故原告賴○歆此部分之主張，並無可採。
　　④醫療器具費：原告賴○歆因本件車禍受傷，支出輪椅費用3,
      199元、彈性壓力衣7,000元、除疤凝膠3瓶及飛宜得凝膠
      除疤藥膏1瓶合計2,178元（529+590+590+469=2,178元）
      ，為被告所不爭執（見本院卷第194、195頁），則依上開
      規定，原告請求醫療器具費12,377元（3,199元+7,000元+
      2,178元=12,377元），為有理由。
　　⑤後續醫療費用：本件依原告賴○歆所提診斷證明書（見本院
      卷第321頁），其上記載原告賴○歆「右小腿疤痕及皮膚纖
      維化合併皮下組織缺損造成雙側小腿大小明顯差異」、「
      病患因上述疾病需多次重建手術包含自體脂肪移植等一次
      費用平均約18萬元，最少3次，右腳踝疤痕治療費用一次
      費用約2,000元，最少10次治療。」等語（見本院卷321頁
      ），再參以原告賴○歆之腿部受傷照片（見本院卷第149-1
      61），則依上開規定，本院認為原告賴○歆請求後續醫療
      費用560,000元〔即（180,000元ㄨ3）+（2,000元ㄨ10）=560
      ,000元〕，為有理由，被告空言否認，並無可採。
　　⑥慰撫金：原告賴○歆為國小三年級學生，被告大學畢業，二
      人均未擔任學校校長、老師、公司負責人、監察人、民意
      代表、鄉鎮市調解委員等情，已為兩造互不爭執（見本院
      卷第196頁），原告賴○歆109年並無所得及其他財產資料
      ，被告於109年有所得383元及投資、土地價值約3,708,83
      0元，有兩造稅務電子閘門資料查詢表可佐（見外放證物
      袋）。本院審酌兩造之身分、地位、經濟能力、被告不法
      侵害原告身體之動機與情節、原告所受傷害等一切情狀，
      認認原告請求慰撫金以500,000元為適當。
  ㈢綜上所述，原告郭○琦得請求被告賠償之金額為32,860元（60
    5元+1,500元+10,755元+20,000元=32,860元）；原告賴○歆
    得請求被告賠償之金額為1,762,545元（185,568元+480,000
    元+24,600元+12,377元+560,000元+500,000元=1,762,545元
    ）。
六、次按「保險人依本法規定所為之保險給付，視為被保險人損
    害賠償金額之一部分；被保險人受賠償請求時，得扣除之。
    」此強制汽車責任保險法第32條定有明文。本件事故發生後
    ，原告郭○琦、賴○歆分別已領取強制汽車責任保險理賠712
    元、165,626元（17,085元+148,541元=165,626元），有卷
    存理賠給付明細表可查（見本院卷第223-228頁），並為兩
    造所不爭執（見本院卷第299頁），則依上開規定，自應予
    以扣除，則原告郭○琦、賴○歆分別得請求被告賠償金額為32
    ,148元（32,860元-712元=32,148元）、1,596,919元（1,76
    2,545元-165,626元=1,596,919元）。
七、再按「損害之發生或擴大，被害人與有過失者，法院得減輕
    賠償金額，或免除之。．． 前二項之規定，於被害人之代理
    人或使用人與有過失者，準用之。」此民法第217條第1、3
    項定有明文。另按道路交通安全規則第94條第3項前段規定
    ：「汽車行駛時，駕駛人應注意車前狀況．．，並隨時採取必
    要之安全措施。」。本件原告郭○琦亦疏未注意車前狀況及
    隨時採取必要安全措施之過失，即貿然通過上開路口，兩車
    因而發生碰撞，原告郭○琦亦與有過失，此交通部公路總局
    高雄區監理所屏澎區車輛行事故鑑定會亦與本院採相同之見
    解，有鑑定意見書可參（見本院卷第43-45頁），本院審酌
    本件車禍之發生，認被告過失責任較大應負7/10之過失責任
    ，原告郭○琦則負3/10過失責任，故依上開規定減輕被告上
    開損害賠償金額即原告郭○琦22,504元（32,148元ㄨ7/10=22,
    504元，元以下四捨五入）、原告賴○歆1,117,843元（1,596
    ,919元ㄨ7/10=1,117,843元，元以下四捨五入）。
八、未按「應付利息之債務，其利率未經約定，亦無法律可據者
    ，週年利率為百分之五。」、「給付有確定期限者，債務人
    自期限屆滿時起，負遲延責任。給付無確定期限者，債務人
    於債權人得請求給付時，經其催告而未為給付，自受催告時
    起，負遲延責任。其經債權人起訴而送達訴狀，或依督促程
    序送達支付命令，或為其他相類之行為者，與催告有同一之
    效力。前項催告定有期限者，債務人自期限屆滿時起負遲延
    責任。」、「遲延之債務，以支付金錢為標的者，債權人得
    請求依法定利率計算之遲延利息。」此民法第203條、第229
    條、第233條第1項前段分別定有明文。查本件原告郭○琦、
    賴○歆對被告請求之損害賠償債權，核屬無確定期限之給付
    ，因此原告郭○琦、賴○歆請求加付自民事準備三狀送達被告
    翌日即111年8月9日（民事準備三狀於111年8月8日送達，見
    本院卷第335頁送達回執）起算之法定遲延利息，亦有理由
    。
九、綜上所述，原告郭○琦、賴○歆依侵權行為之法律關係，請求
    被告給付郭○琦22,504元、原告賴○歆1,117,843元，及均自1
    11年8月9日起均至清償日止，按年息5％計算之利息，為有理
    由，應予准許，逾此範圍，即無理由，應予駁回。
十、本件原告郭○琦、賴○歆勝訴部分係就民事訴訟法第427條訴
    訟適用簡易程序所為被告敗訴之判決，爰依同法第389 條第
    1 項第3 款之規定，依職權宣告假執行。至原告郭○琦、賴○
    歆敗訴部分，其假執行之聲請即因訴之駁回而失所依據，併
    予駁回之。
十一、本件事證已臻明確，兩造其餘攻擊防禦方法及所提證據，
      核與判決結果不生影響，爰不逐一論述，併此敘明。
十二、訴訟費用負擔之依據：民事訴訟法第79條、第85條第2項
      。
中　　華　　民　　國　　111 　年　　9 　　月　　5 　　日
                        屏東簡易庭  法  官  曾吉雄
正本係照原本作成。
如對判決上訴，須於判決送達後廿日內向本院提出上訴狀，其未
表明上訴理由者，應於提出上訴後二十日內向本院補提理由書狀
（均須按他造當事人之人數附繕本）。
如委任律師提起上訴者，應一併繳納上訴審裁判費。
中　　華　　民　　國　　111 　年　　9 　　月　　5 　　日
                                    書記官  鄭美雀